臺灣桃園地方法院刑事判決　　　　　　　 96年度訴字第419號
　　公　訴　人　台灣桃園地方法院檢察署檢察官
　　被　　　告　甲○○
　　　　　　　　　　　　　號
　　　　　　　　　　　　（現羈押於台灣桃園看守所）
　　指定辯護人　本院公設辯護人　乙○○
上列被告因違反槍砲彈藥刀械管制條例等案件，經檢察官提起公
訴（95年度偵字第26452號），本院判決如下：
    主  文
甲○○未經許可，持有可發射子彈具有殺傷力之改造手槍，處有
期徒刑肆年，併科罰金新臺幣貳拾萬元，罰金如易服勞役，以新
臺幣壹仟元折算壹日。扣案如附表1 編號1 、附表2 編號1 、附
表3 、附表4 所示之物均沒收。
    事  實
一、甲○○明知可發射子彈具有殺傷力之改造手槍及子彈，屬槍
    砲彈藥刀械管制條例所列管之違禁物，未經主管機關許可不
    得受他人寄藏、持有，竟仍基於非法寄藏、持有具有殺傷力
    之改造手槍、子彈犯意，於民國95年11月底某日，在桃園縣
    中壢市○○路○ 段路旁，受真實姓名年籍均不詳，綽號「小
    董」之成年男子之託，無故寄藏如附表1 、2 所示之物。嗣
    於同年12月25日21時25分許，甲○○隨身攜帶附表1 、3 所
    示之物駕駛車號R6-3579 號自小客車行經桃園縣平鎮市○○
    路○ 段208 號之「鼎鈺加油站」，其下車至該加油站後方廁
    所附近逗留時，因形跡可疑為警盤檢查獲，並扣得附表1 、
    3 所示之物。其後，經其主動告知警方前往其位於桃園縣中
    壢市○○○路241 號3 樓之10住處搜索，於該址扣得如附表
    2 、4 所示之物。
二、案經桃園縣政府警察局平鎮分局報請臺灣桃園地方法院檢察
    署檢察官偵查起訴。
    理  由
壹、證據能力部分：
一、按被告之自白，非出於強暴、脅迫、利誘、詐欺、疲勞訊問
    、違法羈押或其他不正之方法，且與事實相符者，得為證據
    ，刑事訴訟法第156 條第1 項定有明文。經查：本案被告、
    辯護人並未抗辯被告於警詢、檢察官偵查中之自白有非任意
    性之情形，本院亦查無明顯事證，有不正詢問之情，應認其
    自白具有任意性，而有證據能力。
二、本案除被告自白以外認定犯罪事實之證據外，其餘證據資料
    之證據能力，檢察官、被告及辯護人均不爭執，認均有證據
    能力。
貳、實體部分：
一、訊據被告對於上述犯罪事實均坦承不諱，核與其警詢、偵查
    中所述大致相符，此外，扣案如附表1 、2 所示之槍、彈經
    詢問被告，被告並不爭執確為其所持有，且係經警於上揭時
    、地查獲時搜索扣押而得，又經檢察官選任內政部警政署刑
    事警察局為鑑定機關，該局內之專業鑑定人，就如附表1 、
    2 所示之槍、彈以性能檢驗法、試射法，鑑定結果認送鑑PP
    K 改造手槍1 枝（含彈匣1 個，槍枝管制編號：0000000000
    號），係仿FN廠1910型半自動手槍製造之槍枝，換裝土造金
    屬槍管而成之改造手槍，機械性能良好，可擊發適用子彈，
    認具有殺傷力；送鑑PPK 改造手槍1 枝（含彈匣2 個，槍枝
    管制編號：0000000000號），係仿FN廠1910型半自動手槍製
    造之槍枝，換裝土造金屬槍管而成之改造手槍，機械性能良
    好，可擊發適用子彈，認具有殺傷力；送鑑改造子彈12顆，
    均係土造子彈，具直徑8MM 金屬彈頭，其中4 顆，可擊發，
    認均具殺傷力，1 顆，雖可擊發，惟發射動能不足，認不具
    殺傷力，7 顆，無法擊發，認均不具殺傷力；送鑑改造子彈
    1 顆，係土造子彈，具直徑8MM 金屬彈頭，可擊發，認具殺
    傷力；送鑑已擊發過之改造彈殼4 顆，均係土造金屬彈殼，
    有內政部警政署刑事警察局刑鑑字第0960000260 號 槍彈鑑
    定書及刑鑑字第0960051143號函各1 件附卷可證。是本案除
    有被告之自白外，復有如附表1 、2 所示之槍、彈等物證，
    及上開鑑定書、函文各1 件、現場及扣案之槍、彈照片15張
    等證據，與被告之自白互核，足認被告自白之真實性。本件
    事證明確，被告寄藏具殺傷力之槍枝、子彈犯行，堪以認定
    ，應予論罪科刑。
二、核被告所為，係違反槍砲彈藥刀械管制條例第8 條第4 項之
    未經許可，寄藏可發射子彈具有殺傷力之改造槍枝罪；第12
    條第4 項之未經許可，寄藏具殺傷力之子彈罪。被告因寄藏
    槍、彈同時構成持有之犯行，應為寄藏之高度犯行所吸收，
    不另論罪。又被告以一寄藏行為，同時觸犯上述2 罪，為想
    像競合犯，應從一重之未經許可，寄藏可發射子彈具有殺傷
    力之改造槍枝罪。爰審酌被告明知上述管制之槍、彈為違禁
    物，仍代他人寄藏之犯罪動機、手段，雖無證據證明被告持
    以使用，尚未造成具體危險，惟仍對於社會治安潛藏危害，
    被告於警詢、偵查及審判中均坦承犯行，犯後態度堪稱良好
    等一切情狀，量處如主文所示之刑，並另諭知併科罰金，及
    如易服勞役之折算標準，以資懲儆。
三、扣案如附表1 編號1 所示之改造手槍1 枝（含彈匣1 個，槍
    枝管制編號：0000000000號），及如附表2 編號1 所示之改
    造手槍1 枝（含彈匣2 個，槍枝管制編號：0000000000號）
    ，均具有殺傷力，屬違禁物，應依刑法第38條第1 項第1 款
    之規定宣告沒收。又扣案如附表3 、4 所示之物為被告所有
    ，且屬被告為寄藏上述槍、彈所用之物，應依刑法第38條第
    1 項第2 款之規定宣告沒收。而扣案如附表1 編號2 、附表
    2 編號2 所示之土造子彈13顆，其中8 顆經內政部警政署刑
    事警察局鑑驗試射後，認有7 顆無法擊發，另1 顆雖可擊發
    ，惟發射動能不足，均不具殺傷力，故不予宣告沒收；剩餘
    具有殺傷力之5 顆土造子彈，雖屬違禁物，惟此部分子彈業
    經內政部警政署刑事警察局實際試射完畢，僅餘彈殼、彈頭
    ，已不具有子彈的完整結構，失其子彈違禁物之性質，故不
    予宣告沒收；扣案如附表2 編號3 所示已擊發過之改造子彈
    彈殼4 顆，因已不具有子彈的完整結構，失其子彈違禁物之
    性質，亦不予宣告沒收。
據上論斷，應依刑事訴訟法第299 條第1 項前段，槍砲彈藥刀械
管制條例第8 條第4 項、第12條第4 項，刑法第11條前段、第55
條、第42條第3 項前段、第38條第1 項第1 款、第2 款，判決如
主文。
本案經檢察官丁俊成到庭執行職務。
中　　華　　民　　國　　96　　年　　4 　　月　　27　　日
　　        　　　刑事第六庭審判長法　官  林  孟　宜
                                  法　官  錢　建　榮
                                  法　官  林　哲  賢
如不服本判決，應於判決送達後10日內向本院提出上訴狀（應附
繕本），上訴於臺灣高等法院。
    　　　　　　　　　　　　　　　書記官　楊  郁  馨
中　　華　　民　　國　　96　　年　　4 　　月　　27　　日
 附表1：
  ┌──┬───────┬───────────────┐
  │編號│槍枝種類　　　│鑑定結果　　　　　　　　      │
  ├──┼───────┼───────────────┤
  │1   │PPK改造手槍（ │認係仿FN廠1910型半自動手槍製造│
  │    │含彈匣1個）1枝│之槍枝，換裝土造金屬槍管而成之│
  │    │（槍枝管制編號│改造手槍，機械性能良好，可擊發│
  │    │：0000000000）│適用子彈，認具殺傷力。        │
  ├──┼───────┼───────────────┤
  │2   │改造子彈12顆  │認均係土造子彈（具直徑約8 mm金│
  │    │              │屬彈頭）：4 顆，可擊發，認具殺│
  │    │              │傷力；1 顆，雖可擊發，惟發射動│
  │    │              │能不足，認不具殺傷力；7 顆，無│
  │    │              │法擊發，認不具殺傷力。        │
  │    │              │                              │
  ├──┼───────┼───────────────┤
  │3   │改造子彈彈殼4 │認均係土造金屬彈殼。          │
  │    │顆            │                              │
  │    │              │                              │
  └──┴───────┴───────────────┘
 附表2：
  ┌──┬───────┬───────────────┐
  │編號│槍枝種類      │鑑定結果                      │
  ├──┼───────┼───────────────┤
  │1   │PPK改造手槍（ │認係仿FN廠1910型半自動手槍製造│
  │    │含彈匣2個）1枝│之槍枝，換裝土造金屬槍管而成之│
  │    │（槍枝管制編號│改造手槍，機械性能良好，可擊發│
  │    │：0000000000）│適用子彈，認具殺傷力。        │
  ├──┼───────┼───────────────┤
  │2   │改造子彈1顆   │認係土造子彈（具直徑約8 mm金屬│
  │    │              │彈頭），經實際試射，可擊發，認│
  │    │              │具殺傷力。                    │
  └──┴───────┴───────────────┘
  附表3：
  ┌──┬────────┬────┐
  │編號│種類　　　　　　│數量    │
  ├──┼────────┼────┤
  │1   │黑色皮包        │1個     │
  ├──┼────────┼────┤
  │2   │粉紅色布套      │1個     │
  ├──┼────────┼────┤
  │3   │擦槍布          │1條     │
  ├──┼────────┼────┤
  │4   │夾鍊袋          │2個     │
  └──┴────────┴────┘
  附表4：
  ┌──┬────────┬────┐
  │編號│種類　　　　　　│數量    │
  ├──┼────────┼────┤
  │1   │黑色皮包        │1個     │
  └──┴────────┴────┘
附錄本案論罪科刑法條全文：
槍砲彈藥刀械管制條例第8條
未經許可，製造、販賣或運輸鋼筆槍、瓦斯槍、麻醉槍、獵槍、
空氣槍或第4 條第1 項第1 款所定其他可發射金屬或子彈具有殺
傷力之各式槍砲者，處無期徒刑或5 年以上有期徒刑，併科新臺
幣1 千萬元以下罰金。
未經許可，轉讓、出租或出借前項所列槍枝者，處5 年以上有期
徒刑，併科新臺幣1 千萬元以下罰金。
意圖供自己或他人犯罪之用，而犯前二項之罪者，處無期徒刑或
7 年以上有期徒刑，併科新臺幣1 千萬元以下罰金。
未經許可，持有、寄藏或意圖販賣而陳列第1 項所列槍枝者，處
3 年以上10年以下有期徒刑，併科新臺幣700 萬元以下罰金。
第 1 項至第 3 項之未遂犯罰之。
槍砲彈藥刀械管制條例第12條
未經許可，製造、販賣或運輸子彈者，處 1 年以上 7 年以下有
期徒刑，併科新台幣 500 萬元以下罰金。
未經許可，轉讓、出租或出借子彈者，處 6 月以上 5 年以下有
期徒刑，併科新台幣 300 萬元以下罰金。
意圖供自己或他人犯罪之用，而犯前二項之罪者，處3 年以上10
年以下有期徒刑，併科新台幣700 萬元以下罰金。
未經許可，持有、寄藏或意圖販賣而陳列子彈者，處5 年以下有
期徒刑，併科新台幣300 萬元以下罰金。
第 1 項至第 3 項之未遂犯罰之。
